

### **KONTAK**



indroastanto46@gmail.



081384493806 089503192872



Jl. Belimbing 1, RT 01/01 No. 47, Kel. Depok, Kec. Pancoran Mas, Kota Depok 16431



linkedin.com/in/indro-astanto-a1b26a18a

#### **DATA PRIBADI**

Jenis kelamin : Laki – laki Tempat, : Kab. Bogor Tanggal lahir : 11 Juli 1991 Umur : 28 Tahun

Pendidikan : SMA
Jurusan : IPS
Agama : Islam
Status : Lajang
Kebangsaan : Indonesia
Tinggi Badan : 165 cm
Berat Badan : 57 kg

#### KETERAMPILAN

Pelayanan ★★★★ ★ Mengemudi ★★★ ★

Ms. Office ★ ★ ★

# **INDRO ASTANTO**

### **RINGKASAN**

Setelah beberapa pengalaman bekerja, Saya telah menemukan bahwa minat Saya terletak pada bidang pelayanan pelanggan yang berkontribusi pada dunia transportasi, ini adalah tantangan yang menawarkan kesempatan bagi Saya untuk membuat perbedaan. Saya percaya bahwa pekerjaan sangat berarti bila memungkinkan kita untuk membentuk perubahan yang positif, maka untuk kedepannya Saya akan fokus untuk mengembangkan kemampuan dan pengalaman Saya di bidang transportasi ini khususnya untuk mengemudi.

## **PENGALAMAN**

#### **MITRA PENGEMUDI TAKSI ONLINE**

2017 - 2019

#### **GRAB INDONESIA** - DEPOK

Menjalankan pesanan ketika di dapat dan mengantarkan penumpang atau barang sampai tempat tujuan.

#### **PRAMUDI TRANSCARES**

2013 - 2017

#### PT. TRANSPORTASI JAKARTA - JAKARTA

Melaksanakan tugas penjemputan atau mengantarkan pelanggan difabel ke halte transjakarta terdekat yang ramah difabel untuk bisa melanjutkan perjalanannya dengan armada transjakarta atau dari halte transjakarta yang ramah difabel ke tempat tujuan pelanggan tersebut, dan melakukan pengecekan kondisi kendaraan sebelum bertugas.

#### **CLEANING SERVICE**

2011 - 2012

### PT. ISS INDONESIA - JAKARTA

Menjaga kebersihan dan kenyamanan setiap area gedung sesuai SOP yang di terapkan dari Perusahaan.

**DATA ENTRY** 2010 - 2011

#### PT. ASTRA GRAPHIA TBK - JAKARTA

Menginput dokumen data - data nasabah dengan benar dan secara detil dalam jumlah target harian yang sudah di tentukan dari Perusahaan.

## **PENDIDIKAN**

**SLTA SEDERAJAT** 2006 - 2009

**SMA PELITA DEPOK** - IPS

Lulus berijazah dengan nilai rata – rata 7.04

## **ORGANISASI**

#### **ANGGOTA KARANG TARUNA**

2018 - 2020

#### GEMA PEMUDA PEMUDI RW 01 - DEPOK

Melakukan kegiatan organisasi sosial kemasyarakatan seperti kerja bakti, panitia HUT Kemerdekaan dan kegiatan lainnya.